臺灣彰化地方法院刑事判決
111年度交易字第921號
公  訴  人  臺灣彰化地方檢察署檢察官
被      告  洪明震


上列被告因公共危險案件，經檢察官提起公訴（111年度偵字第1
5891號），本院依簡式審判程序判決如下：
    主  文
洪明震犯不能安全駕駛動力交通工具罪，累犯，處有期徒刑拾月
。
    事實及理由
一、本件犯罪事實、證據及應適用之法條，除補充前科「經本院
    以109年度交易字第348號判決處有期徒刑8月確定」、補充
    事實「無駕駛執照而駕駛」、補充證據「被告於本院程序中
    之自白」外，餘均引用檢察官起訴書之記載（如附件）。
二、按被告構成累犯之事實及應加重其刑之事項，均應由檢察官
    主張並具體指出證明之方法後，經法院踐行調查、辯論程序
    ，方得作為論以累犯及是否加重其刑之裁判基礎。又法院依
    簡易程序逕以簡易判決處刑者，因無檢察官參與，倘檢察官
    就被告構成累犯之事實及應加重其刑之事項，未為主張或具
    體指出證明方法，受訴法院自得基於前述說明，視個案情節
    斟酌取捨，併予敘明（最高法院110年度臺上大字第5660號
    裁定意旨可參）。檢察官於起訴書及本院審理時具體指出起
    訴書犯罪事實欄所載累犯之證據方法，並經被告同意引為認
    定基礎，是被告於受有期徒刑執行完畢，5年內故意再犯本
    件有期徒刑以上之罪，為累犯，應依刑法第47條第1項規定
    ，加重其刑。又本院審酌被告於上開刑事案件執行完畢後，
    5年內再犯本案，足認其刑罰反應力薄弱等一切情狀後，認
    本件被告依累犯加重最低法定本刑部分，應無過苛之處，依
    大法官會議釋字第775號解釋意旨裁量結果，認本件最低法
    定本刑仍需加重，附此敘明。
三、爰審酌被告前有多次違反公共危險案件之前科紀錄，有其臺
    灣高等法院被告前案紀錄表在卷可參，素行不佳，竟再次無
    視於政府一再宣導不要酒後駕車之政令宣導，恣意於酒後騎
    乘重型機車，漠視社會大眾權益，對於交通安全造成相當程
    度之危害，更使一般民眾就社會安全產生普遍之恐慌，所為
    實不足取，並考量被告犯後坦承犯行之犯後態度，暨其智識
    程度為國中畢業及血液中酒精濃度達百分之0.2994、生活狀
    況等一切情狀，量處如主文所示之刑，以資儆懲。
四、依刑事訴訟法第273條之1第1項、第299條第1項前段、第310
    條之2、第454條第2項，刑法第185條之3第1項第1款、第47
    條第1項，刑法施行法第1條之1第1項，判決如主文。
五、如不服本判決，得於判決書送達之翌日起20日內，以書狀敘
    述理由，向本院提出上訴（須附繕本）。
本案經檢察官王銘仁提起公訴，檢察官楊閔傑到庭執行職務。
中　　華　　民　　國　　111 　年　　12　　月　　14　　日
                  刑事第四庭    法  官  林怡君 
以上正本證明與原本無異。
如不服本判決應於收受判決後20日內向本院提出上訴書狀，並應
敘述具體理由。其未敘述上訴理由者，應於上訴期間屆滿後20日
內向本院補提理由書(均須按他造當事人之人數附繕本)「切勿逕
送上級法院」。
告訴人或被害人如對本判決不服者，應具備理由請求檢察官上訴
，其上訴期間之計算係以檢察官收受判決正本之日期為準。
中　　華　　民　　國　　111 　年　　12　　月　　14　　日
                                書記官  馬竹君
附錄論罪科刑法條：
中華民國刑法第185條之3
駕駛動力交通工具而有下列情形之一者，處3年以下有期徒刑，
得併科30萬元以下罰金：
一、吐氣所含酒精濃度達每公升零點二五毫克或血液中酒精濃度
    達百分之零點零五以上。
二、有前款以外之其他情事足認服用酒類或其他相類之物，致不
    能安全駕駛。
三、服用毒品、麻醉藥品或其他相類之物，致不能安全駕駛。
因而致人於死者，處3年以上10年以下有期徒刑，得併科2百萬元
以下罰金；致重傷者，處1年以上7年以下有期徒刑，得併科1百
萬元以下罰金。
曾犯本條或陸海空軍刑法第54條之罪，經有罪判決確定或經緩起
訴處分確定，於十年內再犯第1項之罪因而致人於死者，處無期
徒刑或5年以上有期徒刑，得併科3百萬元以下罰金；致重傷者，
處3年以上10年以下有期徒刑，得併科2百萬元以下罰金。
臺灣彰化地方檢察署檢察官起訴書
                                    111年度偵字第15891號
　　被　　　告　洪明震　男　51歲（民國00年00月00日生）
　　　　　　　　　　　　住彰化縣○○鎮○○巷00號
　　　　　　　　　　　　國民身分證統一編號：Z000000000號
上列被告因公共危險案件，業經偵查終結，認應提起公訴，茲將
犯罪事實及證據並所犯法條分敘如下：
　　　　犯罪事實
一、洪明震有4次公共危險案件犯罪紀錄，最近1次經法院判處有
    期徒刑8月確定，於民國110年5月3日執行完畢出監。詎其仍
    不知悔改，復自111年8月22日下午4時許起，在彰化縣○○鎮○
    ○巷00號住處，飲用酒類，竟仍於同日飲酒完畢後，騎乘車
    牌號碼000-000號普通重型機車上路。嗣於同日下午4時20分
    許，行經二林鎮照西路54號前時，不慎碰撞洪李鑫擺放在該
    處門口之花盆（僅洪明震受傷），洪明震經送醫救治並進行
    抽血檢測，測得其血液中酒精濃度為299.4mg/dl（即百分之
    0.2994）。
二、案經彰化縣警察局芳苑分局報告偵辦。
　　　　證據並所犯法條
一、證據清單：
（一）被告洪明震於警詢及偵查中之自白。
（二）證人洪李鑫於警詢時之證述。
（三）彰化基督教醫療財團法人彰化基督教醫院檢驗醫學部（DP
      藥物及毒物）檢驗報告單、本署鑑定許可書。
（四）彰化縣警察局舉發違反道路交通管理事件通知單影本、道
      路交通事故現場圖、道路交通事故調查報告表㈠㈡-1、現場
      與監視器擷取照片、駕照種類與違規查詢紀錄、車籍資料
      。
二、所犯法條：刑法第185條之3第1項第1款之公共危險罪嫌。被
    告曾受犯罪事實欄所載有期徒刑之執行完畢，有刑案資料查
    註紀錄表1份可參，其於5年內故意再犯本件有期徒刑以上之
    本罪，為累犯，又本案與前案罪質相符，沒有加重最輕本刑
    過苛情形，且被告對刑罰反應較弱，請酌量加重其刑。
三、依刑事訴訟法第251條第1項提起公訴。
　　此　致
臺灣彰化地方法院
中　　華　　民　　國　  111　  年　  10 　 月　　30 　日
　　　　　　　　　　　　　　　 檢　察　官  王 銘  仁
本件正本證明與原本無異
中    華    民    國    111    年    11    月    03   日
                               書  記  官  包  昭  文
附錄本案所犯法條全文
中華民國刑法第185條之3
駕駛動力交通工具而有下列情形之一者，處 3 年以下有期徒刑
，得併科 30 萬元以下罰金：
一、吐氣所含酒精濃度達每公升零點二五毫克或血液中酒精濃度
    達百分之零點零五以上。
二、有前款以外之其他情事足認服用酒類或其他相類之物，致不
    能安全駕駛。
三、服用毒品、麻醉藥品或其他相類之物，致不能安全駕駛。
因而致人於死者，處 3 年以上 10 年以下有期徒刑，得併科 2
百萬元以下罰金；致重傷者，處 1 年以上 7 年以下有期徒刑，
得併科 1 百萬元以下罰金。
曾犯本條或陸海空軍刑法第 54 條之罪，經有罪判決確定或經緩
起訴處分確定，於十年內再犯第 1 項之罪因而致人於死者，處
無期徒刑或 5 年以上有期徒刑，得併科 3 百萬元以下罰金；致
重傷者，處 3 年以上 10 年以下有期徒刑，得併科 2 百萬元以
下罰金。